臺灣雲林地方法院刑事裁定
111年度單聲沒字第45號
聲  請  人  臺灣雲林地方檢察署檢察官
被      告  蘇俊昌


上列聲請人因被告違反毒品危害防制條例案件（109年度毒偵字
第153號、第600號、109年度撤緩毒偵字第129號），聲請單獨宣
告沒收（111年度聲沒字第25號），本院裁定如下：
    主  文
扣案之第一級毒品海洛因參包（驗餘總淨重共壹點陸壹貳肆公克
，含包裝袋參只）及第二級毒品甲基安非他命參包（驗餘總淨重
共拾柒點壹伍貳柒公克，含包裝袋參只），均沒收銷燬。
    理  由
一、聲請意旨略以：㈠本件109年度毒偵字第153號扣案之毒品海
    洛因1包（驗餘淨重0.19公克）、甲基安非他命2包（總毛重
    15.03公克，其中編號１驗餘淨重13.6597公克、編號２驗餘淨
    重0.3143公克；聲請書漏載編號２驗餘淨重部分，本院逕予
    補充），經送法務部調查局、衛生福利部草屯療養院鑑驗，
    結果分別檢出海洛因及甲基安非他命成分屬第一級、第二級
    毒品，此有法務部調查局濫用藥物實驗室民國109年4月27日
    調科壹字第10923006410號鑑定書、衛生福利部草屯療養院1
    09年2月26日草療鑑字第1090200390號鑑驗書、109年7月22
    日草療鑑字第1090700319號鑑驗書各1紙附卷可稽。㈡本件10
    9年度毒偵字第600號扣案之毒品海洛因1包（驗餘淨重0.572
    4公克）、甲基安非他命1包（驗餘淨重3.1787公克），經送
    衛生福利部草屯療養院鑑驗，結果分別檢出海洛因及甲基安
    非他命成分，屬第一級、第二級毒品，此有衛生福利部草屯
    療養院109年6月2日草療鑑字第1090500614號鑑驗書1紙附卷
    可稽。㈢本件109年度撤緩毒偵字第129號（107年度毒偵字第
    2260號）扣案之毒品海洛因1包（驗餘淨重0.85公克），經
    送法務部調查局鑑驗，結果檢出海洛因成分，屬第一級毒品
    ，此有法務部調查局濫用藥物實驗室108年1月8日調科壹字
    第10823000150號鑑定書1紙附卷可稽。上開扣案物均屬違禁
    物，爰依毒品危害防制條例第18條第1項前段、刑法第40條
    第2項，聲請宣告沒收銷燬等語。
二、違禁物，不問屬於犯罪行為人與否，沒收之；違禁物或專科
    沒收之物得單獨宣告沒收；查獲之第一、二級毒品及專供製
    造或施用第一、二級毒品之器具，不問屬於犯罪行為人與否
    ，均沒收銷燬之，刑法第38條第1項、第40條第2項及毒品危
    害防制條例第18條第1項前段分別定有明文。另毒品危害防
    制條例第18條第1項規定，得諭知沒收並銷燬者，以查獲之
    毒品及專供製造或施用毒品之器具為限，固不及於毒品之外
    包裝，惟若外包裝與沾附之毒品無法析離，自應將外包裝併
    該毒品諭知沒收並銷燬之（最高法院94年度台上字第6213號
    判決意旨參照）。
三、經查：被告蘇俊昌因施用第一級、第二級毒品之犯行，經臺
    灣雲林地方檢察署（下稱雲林地檢署）檢察官以109年度毒
    偵字第153號、第600號、109年度撤緩毒偵字第129號提起公
    訴後，經本院以109年度訴字第472號、第592號、110年度訴
    字第225號、第260號合併判決公訴不受理確定在案，上開案
    件由雲林地檢署分案偵辦後以被告因另案施用第一級、第二
    級毒品案件，經本院以109年度毒聲字第146號裁定送觀察勒
    戒後，認無繼續施用毒品傾向而釋放，並經檢察官以110年
    度毒偵緝字第124號為不起訴處分確定，審酌本案各次施用
    毒品之犯行，乃發生在上述觀察勒戒案件之前，應認已包含
    於該次觀察勒戒內，且其業經評定為無繼續施用傾向，是本
    案各次犯行自予以簽結等情，此有前開刑事判決、裁定、不
    起訴處分、簽結簽呈、臺灣高等法院被告前案紀錄表各1份
    附卷可查，並經本院核閱卷宗確認無訛。而扣案毒品共6包
    ，先後於上開施用毒品案件中扣得，其中白色粉末3包（含
    包裝袋3只，驗餘總淨重1.6124公克），經送法務部調查局
    鑑定、衛生福利部草屯療養院鑑驗，結果均含有第一級毒品
    海洛因成分等情，此有法務部調查局濫用藥物實驗室108年1
    月8日調科壹字第10823000150號、109年4月27日調科壹字第
    10923006410號鑑定書、衛生福利部草屯療養院109年6月2日
    草療鑑字第1090500614號鑑驗書各1紙附卷可查；另透明結
    晶3包（含包裝袋3只，驗餘總淨重17.1527公克），經送衛
    生福利部草屯療養院鑑驗，結果均含有第二級毒品甲基安非
    他命成分等情，此有衛生福利部草屯療養院109年2月26日草
    療鑑字第1090200390號、109年6月2日草療鑑字第109050061
    4號、109年7月22日草療鑑字第1090700319號鑑驗書各1紙附
    卷可查，是上開扣案物分別為毒品危害防制條例第2條第2項
    第1、2款所列之第一、二級毒品，確屬違禁物無誤，依上揭
    說明，本件聲請洵屬有據，應予准許。又包裝前開第一級毒
    品海洛因之包裝袋3只、第二級毒品甲基安非他命之包裝袋3
    只，因其上殘留之毒品難以析離，且無析離之實益與必要，
    當應整體視之為毒品，併予宣告沒收銷燬。至因鑑驗用罄之
    毒品既已滅失，自無庸另為沒收銷燬之諭知，併此敘明。
四、依刑事訴訟法第455條之36第2項，毒品危害防制條例第18條
    第1項前段，刑法第40條第2項，裁定如主文。
中　　華　　民　　國　　111 　年　　4 　　月　　26　　日
                  刑事第六庭  法  官  簡伶潔
以上正本證明與原本無異。
如不服本裁定，應於裁定送達後5日內向本院提出抗告狀（須附
繕本）。　　　　　
                              書記官  曾千庭 
中　　華　　民　　國　　111 　年　　4 　　月　　26　　日